【裁判字號】    95,訴,895
【裁判日期】    950731
【裁判案由】    毒品危害防制條例
【裁判全文】
臺灣臺北地方法院刑事判決               95年度訴字第895號
    公  訴  人  臺灣臺北地方法院檢察署檢察官
    被      告  甲○○
    選任辯護人  劉興業律師
上列被告因毒品危害防制條例案件，經檢察官提起公訴（95年度
偵字第6715號），因被告於本院準備程序中為有罪之陳述，經本
院合議庭裁定以簡式審判程序審理，本院判決如下：
    主  文
甲○○轉讓第二級毒品，處有期徒刑陸月，如易科罰金以銀元
佰元即新臺幣玖佰元折算壹日，扣案之含第二級毒品MDMA成分之
黃色藥錠壹顆（驗餘淨重零點貳陸公克）及含第二級毒品大麻成
分之煙草壹小包（淨重零點肆貳公克，保管字號為九十四年度青
保管字第二四五號）均沒收銷燬之。
    事  實
一、甲○○（所涉施用第二級毒品MDMA犯行另由臺灣臺北地方法
    院檢察署以95年度毒偵字第888號案件偵查中）明知MDMA及
    大麻均屬毒品危害防制條例所規定之第二級毒品，不得非法
    轉讓及持有，竟基於持有第二級毒品之犯意，於民國95年2
    月間某日，在臺北市西門町附近，自真實年籍不詳之綽號「
    小祥」之成年男子處，以新臺幣6000元之價格購入含第二級
    毒品MDMA成分之黃色藥錠數顆、含第二級毒品大麻成分之煙
    草一小包、含第三級毒品Ketamine成分之白色粉末及含第三
    級毒品2C-B成分之白色藥錠數顆而持有之，旋基於轉讓第二
    級毒品之犯意，於95年3月6日15時許，在臺北市中山區○○
    ○路8號之新仕賓館301室內，將其所購入上開含第二級毒品
    MDMA成分之黃色藥錠半顆無償轉讓予乙○○（所涉施用毒品
    犯行業經臺灣臺北地方法院檢察署以95年度毒偵字第836 號
    案件偵查中）施用，嗣於同日19時10分許，在上開處所內，
    經警臨檢而當場查獲，始得知上情，並扣得其所有之含第二
    級毒品MDMA成分之黃色藥錠一顆（驗餘淨重0.26公克）、含
    第二級毒品大麻成分之煙草一小包（淨重0.42公克，保管字
    號為94年度青保管字第245號）及非供上開犯罪所用之含第
    三級毒品Ketamine成分之白色粉末二瓶及含第三級毒品2C-B
    成分之白色藥錠四顆、非專供施用毒品所用之錫箔紙一張。
二、案經臺北市政府警察局中山分局報請臺灣臺北地方法院檢察
    署檢察官偵查起訴，因甲○○於本院準備程序中為有罪之陳
    述，嗣經本院合議庭裁定以簡式審判程序審理。
    理  由
一、前揭犯罪事實，業據被告甲○○於本院審理中坦承不諱，復
    經證人乙○○於警詢及偵查中證述在卷，並有臺北市政府警
    察局中山分局95年3月6日搜索、扣押筆錄、臺北市政府警察
    局中山分局中山二派出所扣押物品目錄表、現場照片4張、
    新仕飯店95年4月4日之說明書、法務部調查局95年4月20日
    調科壹字第020007929號鑑定通知書、臺北市政府警察局偵
    辦毒品案件尿液檢體委驗單、臺灣檢驗科技股份有限公司
    95年3月23日出具之濫用藥物尿液檢驗報告及臺北市政府警
    察局95年6月12日北市鑑毒字第200號鑑驗通知書在卷可稽，
    並有扣案之含第二級毒品MDMA成分之黃色藥錠一顆（驗餘淨
    重0.26公克）及含第二級毒品大麻成分之煙草一小包（淨重
    0.42公克，保管字號為94年度青保管字第245號）可資佐證
    ，足徵被告甲○○之上開自白與事實相符。本件事證明確，
    被告甲○○之上開犯行洵堪認定，應予依法論科。
二、按MDMA及大麻均係毒品危害防制條例第2條第2項第2款所規
    定之第2級毒品。核被告甲○○所為，係犯毒品危害防制條
    例第8條第2項之轉讓第二級毒品罪。又毒品危害防制條例第
    11條第2項僅規定持有第二級毒品，是MDMA及大麻雖均屬毒
    品危害防制條例第2條第2項第2款所規定之第二級毒品，然
    被告甲○○以一行為同時持有第二級毒品MDMA及大麻，自應
    僅以持有第二級毒品一罪論。又其轉讓第二級毒品前後持有
    第二級毒品之低度行為，應為轉讓之高度行為所吸收，均不
    另論罪。爰審酌被告甲○○未曾受有期徒刑以上刑之宣告，
    此有臺灣高等法院被告前案紀錄表在卷可參，其非法轉讓第
    二級毒品，對個人身心戕害甚鉅，助長社會不良風氣，然於
    犯後尚能坦承犯行，及其品行、犯罪動機、目的、手段、智
    識程度、所得利益及犯罪所生之危害等一切情狀，量處如主
    文所示之刑，並諭知易科罰金之折算標準。另刑法第41條業
    於94年2月2日修正公布，並自95年7月1日施行，被告甲○○
    所為之上開轉讓第二級毒品犯行，係於95年3月6日完成，是
    其行為後，法律已有變更，而被告甲○○行為時之刑法第41
    條第1項前段規定：「犯最重本刑為五年以下有期徒刑以下
    之刑之罪，而受六個月以下有期徒刑或拘役之宣告，因身體
    、教育、職業、家庭之關係或其他正當事由，執行顯有困難
    者，得以一元以上三元以下折算一日，易科罰金。」，且依
    修正前罰金罰鍰提高標準條例第2條前段（現已刪除）之規
    定，將上開易科罰金之折算標準就其原定數額提高為一百倍
    折算一日，是被告甲○○行為時之易科罰金折算標準，應以
    銀元一百元至三百元折算一日，經折算為新臺幣後，應以新
    臺幣三百元至九百元折算為一日，惟95年7月1日施行之刑法
    第41條第1項前段則規定：「犯最重本刑為五年以下有期徒
    刑以下之刑之罪，而受六個月以下有期徒刑或拘役之宣告者
    ，得以新臺幣一千元、二千元或三千元折算一日，易科罰金
    。」，經比較修正前後規定之結果，應認修正後之法律並非
    較有利於被告，依修正後刑法第2條第1項之規定，自應適用
    行為時之法律即修正前之刑法第41條第1項前段規定，定其
    折算標準。
三、扣案之含第二級毒品MDMA成分之黃色藥錠一顆（驗餘淨重0.
    26公克）及含第二級毒品大麻成分之煙草一小包（淨重0.42
    公克，保管字號為94年度青保管字第245號），爰依毒品違
    害防制條例第18條第1項前段之規定諭知沒收銷燬之。又扣
    案之白色藥錠3顆、白色粉末2瓶、白色藥錠4顆，分別檢出
    未列管之4-甲氧基-甲基安非他命（PMMA）成分、第三級毒
    品Ketamine成分、第三級毒品2C-B成分及藥物Caffeine 成
    分，此有臺北市政府警察局95年6月15日北市警鑑字第09535
    925400號函所檢送之鑑驗通知書在卷可稽，另扣案之錫箔紙
    1張，雖均係被告甲○○所有之物，然依卷內現存事證，尚
    無從認定為供持有及轉讓第二級毒品所用之物，且非屬違禁
    物，爰不另為沒收之宣告。
據上論斷，應依刑事訴訟法第273條之1第1項、第299條第1項前
段，毒品危害防制條例第8條第2項、第18條第1項前段，刑法第
11條前段、第2條第1項，修正前刑法第41條第1項前段，修正前
罰金罰鍰提高標準條例第2條，現行法規所定貨幣單位折算新臺
幣條例第2條，判決如主文。
本案經檢察官郭昭吟到庭執行職務。
中    華    民    國    95    年    7     月    31    日
                  臺灣臺北地方法院刑事第十五庭
                          法  官  黃雅君
上正本證明與原本無異。
如不服本判決，應於判決送達後10日內向本院提出上訴狀 (應抄
附繕本)。
                          書記官  陳麗津
中    華    民    國    95    年    7     月    31    日
附錄本案論罪科刑法條：
毒品危害防制條例第8條第2項
轉讓第二級毒品者，處 6 月以上 5 年以下有期徒刑，得併科新
臺幣 70 萬元以下罰金。


司法院資訊處製作；財團法人民間司法改革基金會備份。
